# 固定资产非正常毁损处理

提问人：15652374923 时间：2023-10-10 10:41:45
背景：背景：A公司一栋仓库共有 3 个隔断（该仓库作为一个资产卡片入账），其中一个隔断发生火灾，使该部分发生毁损，公司对仓库上了财产保险，根据与保险公司初步沟通，修复方案为保险公司委托第三方对公司仓库进行修复，公司无需支付维修费或支付少量额外费用。问题：问题：目前项目组认为有两种处理方式，一是按照毁损面积，将毁损部分原值及折旧转入固定资产清理，保险公司修复后的部分按照公允价值计入该仓库的原值，按照仓库剩余寿命继续折旧，但该处理模式存在的难点是难以获取仓库维修金额，对新入账的原值部分难以确认其公允价值；二是考虑到毁损部分全部或绝大部分维修支出均由保险公司承担，修复完成后的仓库隔断部分并未影响仓库整体的使用寿命，因此无需进行会计处理，仓库按照原有账面价值及剩余寿命继续折旧。请教陈版主，哪种方式更恰当，或者是否存在其他更为恰当的处理方式。

回答人：chenyiwei
理论上，应根据实际发生的修复支出计入管理费用（或营业外支出），将保险公司的赔款（以承担修复支出的方式体现）计入营业外收入。
如果无法合理确定（包括估计）修复支出的，则也可以不做账务处理，即方案二。